Mario Alberto Domínguez Bobadilla

06700, CDMX, México
☐ 5624833529
☑ maaldobo55@gmail.com
♂ maaldobo.github.io/CV/
in mario-dominguez-92584b269
☐ /Maaldobo

Desarrollador Web

Resumen

Ágil en diagnosticar fallas y planificar acciones responsivas. Traduce información técnica para audiencias no técnicas. Solucionador de problemas metódico que brinda un servicio al cliente sobresaliente. Educador apasionado con habilidades para identificar y brindar ayuda a estudiantes que enfrentan dificultades pastorales. Familiarizado con la asignación de tareas basadas en las habilidades de los estudiantes. Promueve altos estándares de comportamiento al fomentar un enfoque positivo y proactivo hacia el estudio y al construir relaciones positivas con los estudiantes. Solucionador de problemas determinado con distinguidas cualificaciones en Matemáticas y tecnología. Muestra entusiasmo al establecer nuevas perspectivas e ideas para ofrecer soluciones estratégicas. Tiene un historial probado de tomar decisiones discernibles que contribuyen a la estabilidad y el crecimiento.

Calificaciones Principales

Hardskills (Habilidades Técnicas)

- O Mantenimiento y solución de problemas de hardware
- O Instalación y configuración de software
- O Ensamblaje y personalización de PC
- O Competencia en software empresarial
- O Excelente manejo de paquetería Office
- \circ Lenguajes de programación: C, C++, C#, Python, Java, HTML, CSS, JavaScript, React
- Uso de Postman y Git
- Inglés C1

Softskills (Habilidades Blandas)

- O Planificación de lecciones
- Comunicación efectiva
- O Adaptabilidad a diversas necesidades estudiantiles
- O Gestión de relaciones con clientes
- Técnicas de ventas
- Soporte al cliente
- O Programación y coordinación de clases
- Gestión del tiempo

- Pensamiento analítico
- Proyectos colaborativos
- Instrucción en grupo
- O Ajuste a las necesidades individuales de los estudiantes
- O Flexibilidad en una variedad de entornos de trabajo
- Mentoría y guía de estudiantes
- O Supervisión de proyectos o equipos

Experiencia en Temas

- Programación
- Física
- Matemáticas

Experiencia Laboral

Freelance, CDMX

2019-Actual Armado de PC, Mantenimiento de Hardware e Instalación de Software a Empresas

Trabajo freelance realizando armado de PC personalizados, mantenimiento de hardware empresarial y configuración de software para diversas empresas.

Freelance, CDMX

2012-Actual Tutor de Bachillerato y Licenciatura

Tutorías personalizadas en áreas de programación, física y matemáticas para estudiantes de nivel bachillerato y licenciatura.

Grupo Helios, CDMX

2016-2021 Profesor de Matemáticas y Física

Impartición de clases de matemáticas y física a nivel educativo medio y superior en Grupo Helios.

Quest Hobbies, CDMX

2015-2016 Servicio al Cliente

Atención al cliente y soporte en Quest Hobbies, enfocado en resolver consultas y ofrecer asesoramiento técnico.

Educación

Licenciatura en Ingeniería en Computación

2016–2019 Universidad Nacional Autónoma de México (UNAM) (Trunca)

Desarrollador de Páginas Web

Codefornoncoders

Certificación en desarrollo web con enfoque en CSS, HTML, JavaScript y React.